ACORDAO-COMPLETO-2341918

ACÓRDÃO DE RELAÇÃO

ACÓRDÃO DE RELAÇÃO 247/2019 ATA 1/2019 - SEGUNDA CÂMARA

Acórdão 247/2019-TCU-Segunda Câmara
Os Ministros do Tribunal de Contas da União, reunidos em Sessão de 2ª Câmara, ACORDAM, por unanimidade, com fundamento nos arts. 1º, V, e 39, II, da Lei nº  8.443, de 1992, e nos arts. 1º, VIII, 143, II, 259, II, e 260, § 1º, do Regimento Interno do TCU, aprovado pela Resolução nº 246, de 2011, em considerar legais para fins de registro os atos de concessão de aposentadoria em favor de Deolinda Tieko Hayashi Pereira (CPF XXX.719.709-XX) , de Ester de Souza (CPF XXX.532.119-XX) , e de Sakukiti Uehara (CPF XXX.368.738-XX) e de Zilma Maria de Morais Ribas (CPF XXX.570.559-XX) , sem prejuízo de prolatar as determinações abaixo indicadas, de acordo com o parecer do Ministério Público junto ao TCU:
1. Processo TC-Processo 032.660/2018-9 (APOSENTADORIA) 
	1.1. Interessados: Deolinda Tieko Hayashi Pereira (CPF XXX.719.709-XX) ; Ester de Souza (CPF XXX.532.119-XX) ; João Alberto Marques Nogueira (CPF XXX.940.488-XX) ; Marilena Montalli Lopes (CPF XXX.839.799-XX) ; Sakukiti Uehara (CPF XXX.368.738-XX) ; Thereza Ignez Casini Ilkiu (CPF XXX.274.209-XX) ; Vera Lucia Pimenta de Barros (CPF XXX.566.629-XX) e Zilma Maria de Morais Ribas (CPF XXX.570.559-XX) .
	1.2. Entidade: Gerência Executiva do Instituto Nacional do Seguro Social em Londrina - PR.
	1.3. Relator: Ministro-Substituto André Luís de Carvalho.
	1.4. Representante do Ministério Público: Procurador Rodrigo Medeiros de Lima.
	1.5. Unidade Técnica: Secretaria de Fiscalização de Pessoal (Sefip) .
	1.6. Representação legal: não há.
	1.7. Determinar que:
	1.7.1. a Sefip adote as seguintes medidas:
	1.7.1.1. promova o destaque do ato de concessão de aposentadoria em favor de Marilena Montalli Lopes (CPF XXX.839.799-XX) para a realização de diligência junto à Gerência Executiva do Instituto Nacional do Seguro Social em Londrina - PR a fim de que envie ao TCU os documentos oficiais, aí incluído o laudo pericial, no sentido de atestar o labor da interessada em condições de risco ou em exposição a agentes nocivos à saúde no local de trabalho, promovendo a oitiva prévia da interessada, em sintonia com o entendimento firmado pelo Acórdão 587/2011-TCU-Plenário, tendo em vista que o respectivo ato foi enviado ao TCU em 11/10/2011;
	1.7.1.2. exclua os atos de concessão de aposentadoria em favor de Thereza Ignez Casini Ilkiu (CPF XXX.274.209-XX) e de Vera Lucia Pimenta de Barros (CPF XXX.566.629-XX) , no Sisac, em consonância com o item 1.5.1.2 do Acórdão 2100/2010-TCU-Plenário, permanecendo os atos excluídos na base do Sisac com a observação de que a exclusão foi motivada pelo cadastramento em duplicidade;
	1.7.2. a Gerência Executiva do Instituto Nacional do Seguro Social em Londrina - PR cadastre o ato de alteração com a majoração da proporcionalidade da aposentadoria para o ato de concessão de aposentadoria em favor de João Alberto Marques Nogueira (CPF XXX.940.488-XX) , nos termos do Siape (21/35 avos) , em sintonia com a EC n.º 70, de 2012;

Segunda Câmara

Deolinda Tieko Hayashi Pereira (CPF XXX.719.709-XX); Ester de Souza (CPF XXX.532.119-XX); João Alberto Marques Nogueira (CPF XXX.940.488-XX); Marilena Montalli Lopes (CPF XXX.839.799-XX); Sakukiti Uehara (CPF XXX.368.738-XX); Thereza Ignez Casini Ilkiu (CPF XXX.274.209-XX); Vera Lucia Pimenta de Barros (CPF XXX.566.629-XX) e Zilma Maria de Morais Ribas (CPF XXX.570.559-XX).

ACORDAO-COMPLETO-2353133

Acórdão de Relação 3139/2019 - Segunda Câmara

Acórdão de Relação

ANDRÉ DE CARVALHO

não há.

Procurador Rodrigo Medeiros de Lima.

APOSENTADORIA (APOS)

Secretaria de Fiscalização de Pessoal (Sefip).